臺灣臺南地方法院交通事件裁定　　　　100年度交聲字第289號
移送機關　　交通部公路總局嘉義區監理所臺南監理站
異議人即
受處分人　　許秀雲
上列異議人即受處分人因違反道路交通管理處罰條例案件，對於
交通部公路總局嘉義區監理所臺南監理站民國100年3月15日所為
之裁決處分（處分案號：嘉監南字第裁74-KK0000000號）聲明異
議，本院裁定如下：
    主    文
原處分撤銷。
許秀雲汽車駕駛人，行車速度，超過規定之最高時速，處罰鍰新
臺幣壹仟陸佰元，記違規點數壹點。
    理    由
一、原處分意旨略以：異議人即受處分人許秀雲（下稱異議人）
    所有車牌號碼TM-7112號自用一般小客車（下稱系爭車輛）
    ，於民國99年11月21日10時27分許，經人駕駛行經雲林縣台
    3線公路264.85公里路段時，因該路段限速時速60公里，而
    汽車駕駛人經雷達測速儀測得其行車速度為78公里，已超過
    規定之最高速限未滿20公里，經雲林縣警察局交通隊（下稱
    舉發機關）警員製單逕行舉發，嗣經移送機關即交通部公路
    總局嘉義區監理所臺南監理站（下稱原處分機關）以其違規
    事實明確，依道路交通管理處罰條例第40條、第63條第1項
    第1款（原處分漏載第1款）及違反道路交通管理事件統一裁
    罰基準表之規定，裁處異議人罰鍰新臺幣（下同）2,000元
    ，並記違規點數1點等語。
二、聲明異議意旨略以：
  (一)依據借車友人堅稱「伊未超速違規」，顯然該雷達測速器之
    準確度及正確度有瑕疵，請提出經濟部標準局年度檢定合格
    證明。
  (二)照相舉發未有穿著制服警察在場，顯為不正當之執法行為，
    及前方亦未設速限標誌及照相警示，雷達測速器利用障礙物
    掩藏偷拍，顯失事先告知的明確性。
  (三)為此聲明異議，請求撤銷原處分等語。
三、按汽車駕駛人，行車速度，超過規定之最高時速，或低於規
    定之最低時速，除有第43條第1項第2款情形外，處1,200元
    以上2,400元以下罰鍰，並記違規點數1點，道路交通管理處
    罰條例第40條、第63條第1項第1款分別定有明文。
四、經查：
  (一)異議人所有之系爭車輛，於99年11月21日10時27分許，經人
    駕駛行經雲林縣台3縣公路264.85公里路段時，因該路段限
    速60公里，而汽車駕駛人經警以雷達測速儀測得其行車速度
    為78公里，已超過規定之最高速限未滿20公里，經舉發機關
    警員製單逕行舉發，嗣經原處分機關依法裁處如前所述之裁
    罰等情，有雲林縣警察局99年11月29日雲警交字第KK000000
    0號舉發違反道路交通管理事件通知單、原處分機關100年3
    月15日嘉監南字第裁74-KK0000000號處分書及舉發採證照片
    各1紙附卷可稽。
  (二)異議人雖稱借車友人堅稱無超速，並質疑雷達測速器之準確
    度及正確度等語，惟查，本件採證照片係採用雷達測速儀器
    所拍攝，該雷達測速儀業經經濟部標準檢驗局檢定合格，其
    準確度及正確性均係有公信力而可作為執法採證之用，有雲
    林縣警察局100年4月27日雲警交字第1001300817號函所附經
    濟部標準檢驗局雷達測速儀檢定合格證書（檢定合格單號碼
    ：MOGA0000000A、MOGA0000000B，檢定日期為99年2月11日
    ，有效期限至100年2月28日）在卷可稽，故該雷達測速照相
    儀器之正確性堪可認定無誤，異議人空言主張駕駛人無超速
    ，應無可採。
  (三)異議人復稱違規地點前方未設速限標誌及照相警示等語；按
    行車速度超過規定之最高速限或低於規定之最低速限之違規
    行為，採用固定或非固定式科學儀器取得證據資料證明者，
    於一般道路須至少於100公尺前，於高速公路、快速公路須
    至少於300公尺前，明顯標示之，道路交通管理處罰條例第7
    條之2第3項定有明文。經查，本案於測照地點（台3線264.8
    5公里處）前方約450公尺（台3線265.3公里、往永光方向）
    之位置，設置有固定式「前有照相測速」警（告）示牌及速
    限「60」公里圓形警告標誌，其位置明顯易辨且無遭他物所
    遮蔽，用路人亦可清楚察知該告示牌及速限標誌之禁制規定
    之事實，有雲林縣警察局100年4月27日雲警交字第10013008
    17號函所附之現場簡圖、「前有照相測速」告示牌及速限「
    60」公里圓形警告標誌設置地點相片附卷可參，經核上開警
    告牌設置位置符合道路交通管理處罰條例第7條之2第3項之
    規定，是異議人質疑該路段未設警告標誌等語，與事實不符
    ，顯不可採。
  (四)至異議人稱照相舉發未有穿著制服警察在場，且雷達測速器
    利用障礙物掩藏偷拍等語，惟查，本件執勤員警於當日（99
    年11月21日）穿著制服並依勤務規劃於易肇事路段加強取締
    超速違規拍照採證，且本件採證用之移動式雷達測速照相儀
    器於執行勤務時，係設置於道路右側之空曠地點，並無利用
    障礙物掩藏偷拍等語，有雲林縣警察局100年1月17日雲警交
    字第1001300116號函文在卷可稽，與異議人所言不符，異議
    人雖以前詞置辯，然未提出相關證據證明，難認其主張有理
    ，而無從採之。
  (五)另按本條例之處罰，受舉發違反道路交通管理事件之受處罰
    人，認為受舉發之違規行為應歸責他人者，應於舉發違反道
    路交通管理事件通知單應到案日期前，檢附相關證據及應歸
    責人相關證明文件，向處罰機關告知應歸責人，處罰機關應
    即另行通知應歸責人到案依法處理。逾期未依規定辦理者，
    仍依本條例各該違反條款規定處罰，道路交通管理處罰條例
    第85條第1項定有明文。經查，本件異議人於聲明異議狀稱
    「…依據借車友人堅稱…」等語，似指本件舉發單所指駕駛
    人非異議人，經本院依職權函請異議人於文到7日內告知駕
    駛人為何人，該函並於100年5月13日由異議人親收，有本院
    送達證書1紙附卷可稽，惟異議人至今尚未告知駕駛人為何
    人，是依上開規定，難認異議人有欲依道路交通管理處罰條
    例第85條第1項歸責他人之意，本件仍應以異議人為受處罰
    人，併此敘明。
  (六)綜上所述，異議人所有之系爭車輛，確有於上揭時地經人駕
    駛有超速行駛之違規行為，且上開舉發通知單上所載應到案
    日係99年12月29日，而異議人已於期限內之99年12月22日到
    案陳述，有異議人之陳述書上所蓋之原處分收文章戳在卷可
    憑，依道路交通管理處罰條例第40條及違反道路交通管理事
    件統一裁罰基準表之規定，應裁處罰鍰1,600元，然原處分
    機關裁決時逕依道路交通管理處罰條例第40條、第63條第1
    項第1款（原處分漏載第1款）及違反道路交通管理事件統一
    裁罰基準表之相關內容，以異議人逾越應到案期限60日以上
    ，而對異議人處以基準表內所定之最高額罰鍰2,000元，並
    記違規點數1點之處分，顯有違誤。本院認異議人之聲明異
    議雖無理由，然原處分既有上揭違失，自應由本院將原處分
    撤銷，並自為裁定如主文所示。
五、據上論斷，應依道路交通管理處罰條例第87條第2項、道路
    交通案件處理辦法第19條前段，裁定如主文。
中    華    民    國   100    年    6     月    30    日
                      交通法庭  法  官  林福來
以上正本證明與原本無異。
如不服本裁定，應於收受送達後5日內向本院提出抗告狀。（應
附繕本）
                                書記官  李淑惠
中    華    民    國   100    年    7     月    4     日